最高法院刑事判決                                八十六年度台上字第四一八號
    上訴人  林秀玉
    被  告  甲○○
右上訴人因自訴被告偽造文書案件，不服台灣高等法院台南分院中華民國八十五年十
一月六日第二審判決（八十五年度上訴字第一一四八號，自訴案號：台灣台南地方法
院八十五年度自字第二三五號），提起上訴，本院判決如左：
    主  文
上訴駁回。
    理  由
按刑事訴訟法第三百七十七條規定，上訴於第三審法院，非以判決違背法令為理由，
不得為之。是提起第三審上訴，應以原判決違背法令為理由，係屬法定要件。如果上
訴理由狀並未依據卷內訴訟資料，具體指摘原判決不適用何種法則或如何適用不當，
或所指摘原判決違法情事，顯與法律規定得為第三審上訴理由之違法情形，不相適合
時，均應認其上訴為違背法律上之程式，予以駁回。本件被告甲○○被訴刑法第二百
十條之偽造文書罪，原判決說明：「按同一案件，經檢察官終結偵查者，不得再行自
訴，又不得提起自訴而提起者，應諭知不受理之判決，刑事訴訟法第三百二十三條第
一項及第三百三十四條分別定有明文。又刑事案件不起訴處分已經確定，如有刑事訴
訟法第二百六十條各款情事之一，得對同一案件再行起訴者，乃公訴制度特設之規定
，非自訴所得準用（本院五十三年度台上字第四五○號判例）。查本件自訴人林秀玉
前曾自訴被告甲○○之右開事實，已經原審法院以自訴人曾向臺灣臺南地方法院檢察
署檢察官提出告訴，並經檢察官於八十三年十月十三日、八十四年三月三十日終結偵
查為不起訴處分在案（參見八十三年度偵字第八五三一號、八十四年度偵字第四八一
號、第四八五號、第一七七八號、第二六九四號偵查卷），自訴人對同一案件，於檢
察官終結偵查後再行自訴，而以八十四年度自字第五四七號為不受理之判決，復經本
院八十五年度上訴字第一九六號、最高法院八十五年度台上字第一六八六號判決上訴
駁回確定，經調取該案卷查明屬實。自訴人以發現新事實、新證據為理由，就被告前
經檢察官終結偵查已為不起訴處分確定之偽造文書等罪之同一案件，再行提起自訴，
揆諸前開說明，原審為不受理之判決，並無不合，自訴人提起本件上訴意旨，仍執陳
詞，指摘原判決不當，非有理由，應予駁回，並不經言詞辯論為之」。即認上訴人不
得提起自訴，乃維持第一審諭知本件自訴不受理之判決，駁回上訴人在第二審之上訴
，已明其認定之理由，從形式上觀察，並無違背法令之情形。上訴意旨對於原判決
究竟有如何之違背法令並未具體指摘，僅通篇述其與被告間之糾紛經過，即難認係
適法之第三審上訴理由。上訴違背法律上之程式，應予駁回。本院為法律審，上訴提
出賠償書影本等件，無從審酌。
據上論結，應依刑事訴訟法第三百九十五條前段，判決如主文。
中      華      民      國    八十六    年      一      月    二十四    日
                              最高法院刑事第二庭
                                  審判長法官  施  文  仁
                                        法官  陳  炳  煌
                                        法官  張  淳  淙
                                        法官  洪  文  章
                                        法官  林  錦  芳
      右正本證明與原本無異
                                              書  記  官
中      華      民      國    八十六    年      一      月    二十九    日
